【裁判字號】    90,交易,391
【裁判日期】    901023
【裁判案由】    過失傷害
【裁判全文】
臺灣臺南地方法院刑事判決                          九十年度交易字第三九一號
    公  訴  人  臺灣台南地方法院檢察署檢察官
    被      告  甲○○
右列被告因過失傷害案件，經檢察官提起公訴（九十年度偵字第五六一七號），本院
判決如左：
    主  文
甲○○因過失傷害人，處拘役貳拾日，如易科罰金，以參佰元折算壹日。
    事  實
一、甲○○於民國九十年四月十五日上午七時十五分許，駕駛車牌號碼Ａ六─五一一
    二號自用小客車，沿台南市○○區○○路一段二巷九十六弄旁無名巷道，由東往
    西方向行駛，途經該處九十六弄五十一號前無號誌交岔路口時，欲左轉往南行駛
    時，理應注意汽車行經無號誌之交岔路口，應減速慢行，作隨時停車之準備；且
    汽車除行駛於單行道或指定行駛於左側車道外，在未劃標線之道路，應靠右行駛
    ，而依當時天候晴朗、日間自然光線、路面乾燥無缺陷等情形以觀，客觀上亦無
    不能注意之情事，其竟疏於注意減速慢行，且偏左行駛出巷口，即貿然左轉。適
    有乙○○騎車牌號碼ＵＺＵ─五一五號機車，亦疏未注意車前狀況，並讓左方車
    輛先行，即沿該處九十六弄巷道由南往北行駛入該處無號誌交岔路口，甲○○因
    有前述過失，見狀業已閃煞不及，其自用小客車左側前輪及左前車門處與乙○○
    騎乘機車車頭相撞擊，乙○○隨即人車倒地，受有頭部外傷、左眼挫傷合併結膜
    出血、左眼眶底骨折、左臉頰挫傷合併急性鼻竇炎與頸部扭傷等傷害。車禍事故
    發生後，甲○○主動打電話報警，並向警員報告車禍經過，在警員尚不知何人為
    肇事車輛之駕駛人前自首犯行，接受裁判。
二、案經乙○○訴由台南市警察局第三分局報請台灣台南地方法院檢察署檢察官偵查
    起訴。
    理  由
一、訊據被告甲○○固坦承於右揭時、地，駕車與告訴人乙○○騎乘機車相撞擊之事
    實，惟矢口否認有何過失傷害犯行，辯稱：肇事地點的巷道看不到對方來車，等
    車頭出去，看到對方時，就已撞到了云云。經查：
    （一）右揭犯罪事實，業據告訴人乙○○於警訊、偵審時指訴綦詳，並有道路交
          通事故調查報告表一紙、現場及車損照片七張、國軍台南醫院附設民眾診
          療服務處、國立成功大學醫學院附設醫院診斷證明書各一紙、附卷可參。
    （二）按汽車行經無號誌之交岔路口，應減速慢行，作隨時停車之準備；且汽車
          除行駛於單行道或指定行駛於左側車道外，在未劃標線之道路，應靠右行
          駛，道路交通安全規則第九十三條第一項第四款、第九十五條前段定有明
          文。經查，依道路交通事故調查報告表所示，本件肇事地點，係無號誌交
          岔路口，而二車撞擊位置於交岔路口東南角，又依被告駕車左轉角度，與
          二車撞擊位置觀之，被告顯未依規定靠右行駛，本件被告甲○○於上開時
          、地駕車行駛時，理應注意前述規定，依當時情形，又無不能注意之情事
          ，竟疏於注意貿然停車，致生車禍肇事，是被告顯有過失。況本件經送台
          灣省台南區行車事故鑑定委員會鑑定結果，亦持相同見解，有上開鑑定委
          員會九十年九月二十一日南鑑字第九０一一０六號函及鑑定意見書在卷可
          參。
    （三）再者，本件告訴人乙○○因此次車禍，受有如事實欄所載之傷害，而被告
          甲○○之過失駕車行為，與告訴人所受之傷害間，復具有相當因果關係，
          雖告訴人乙○○於本件車禍之發生亦有疏失，但既由於被告之過失併合而
          為危害發生之原因，被告之刑責，當不能因此相抵而解免，僅可供量刑之
          斟酌而已，本件事證明確，被告過失傷害犯行，堪予認定。
二、核被告甲○○所為，係犯刑法第二百八十四條第一項前段之普通過失傷害罪。被
    告於肇事後犯罪未被有偵查權之公務員或機關發覺前，向警方自首坦承犯行，進
    而接受裁判，有被告及告訴人之警訊筆錄可資佐證，爰依自首之規定減輕其刑。
    本院審酌被告之生活狀況、品行、智識程度、犯罪所生之危險或損害，告訴人受
    傷尚非輕微，然告訴人騎乘機車行經無號誌交岔路口，亦疏未讓右方車先行，同
    為本件車禍發生之肇事原因等一切情狀，量處如主文所示之刑，並諭知易科罰金
    之折算標準，以資懲儆。
據上論斷，應依刑事訴訟法第二百九十九條第一項前段，刑法第二百八十四條第一項
前段、第六十二條前段、第四十一條第一項前段，罰金罰鍰提高標準條例第一條前段
、第二條，判決如主文。
中      華      民      國    九十      年      十      月    二十三    日
                                臺灣臺南地方法院交通法庭
                                        法  官    田  幸  艷
右正本證明與原本無異。
如不服本判決，應於判決送達後十日內向本院提出上訴狀( 應附繕本 )。
                                        書記官    廖  明  娟
中      華      民      國    九十      年      十      月    二十三    日
附錄本案論罪科刑法條全文：
刑法第二百八十四條第一項（普通過失傷害罪）
因過失傷害人者，處六月以下有期徒刑、拘役或五百元以下罰金，致重傷者，處一年
以下有期徒刑、拘役或五百元以下罰金。
，以參佰元折算壹日。


司法院資訊處製作；財團法人民間司法改革基金會備份。
